臺灣高等法院刑事判決　　　　　　　 94年度交上易字第108號
上　訴　人
即　被　告　乙○○
上列上訴人因公共危險案件，不服臺灣臺北地方法院94年度交易
字第77號，中華民國94年4月7日第一審判決（起訴案號：臺灣臺
北地方法院檢察署93年度偵字第17430號），提起上訴，本院判
決如下：
    主  文
上訴駁回。
    事實及理由
一、本案經本院審理結果，認第一審判決被告乙○○服用酒類，
    不能安全駕駛動力交通工具而駕駛，累犯，處有期徒刑捌月
    等，認事用法及量刑均無不當，應予以維持，並引用第一審
    判決書記載之事實、證據及理由。
二、被告上訴雖否認犯行，惟原審已就被告乙○○在原審審理中
    不否認有於原審判決所載之事實欄之時間在其住處，飲用酒
    類高梁酒一瓶後，仍駕駛前開自用小客車在道路上行駛，並
    有於前述時地因發生前開道路交通事故後，經警對其測試其
    體內所含酒精濃度，經其吐氣後發現所含酒精成份為一．０
    三毫克乙節等事實，且有酒精測試單一紙在卷足憑，惟矢口
    否認有何不能安全駕駛動力交通工具而仍駕駛之犯行，辯稱
    當時我做的生理平衡檢測表都合格，並無不能安全駕駛之情
    形云云。惟查行為人飲酒後如其呼氣酒精濃度達於每公升一
    ．０毫克時，即有反應較慢、感覺減低、思考改變、個性行
    為改變、步態不穩、噁心嘔吐、精神混惑不清晰等影響駕駛
    之中度中毒症狀，此有行政院國軍退除役官兵輔導委員會臺
    北榮民總醫院（下稱臺北榮民總醫院）八十八年八月五日（
    八八）北總內字第二六八六八號函一紙附卷可稽；且行為人
    飲酒後其呼氣中酒精濃度如已達於每公升０．八五毫克，其
    肇事率為一般未飲酒者之五十倍，此亦有中央警察大學交通
    學系暨交通管理研究所之研究報告一紙附卷可憑；再被告駕
    駛前開車號自用小客車行經臺北市○○區○○路五三二號前
    ，與甲○○所駕駛之車號ＢＢ─九四二０號自用小客車發生
    擦撞而肇事等情，亦有道路交通事故調查報告表、道路交通
    事故補充資料表及交通事故談話紀錄表在卷可按；雖被告於
    查獲時經警檢測其生理平衡狀態，關於劃圓圈、直線行走十
    公尺及兩臂平伸抬頭轉圈均屬正常，有該檢測表一紙附卷足
    憑，然該生理平衡檢測表為僅供原審判斷被告是否不能安全
    駕駛之證據之一，並非惟一之證據，原審仍得綜合所有證據
    以判斷被告是否確實不能安全駕駛。是原審依據被告為警測
    試之吐氣所含酒精成份高達一．０三毫克、臺北榮民總醫院
    上開函說明行為人飲酒後如其呼氣酒精濃度達於每公升一
    ．０毫克時，即有反應較慢、感覺減低、思考改變、個性行
    為改變、步態不穩、噁心嘔吐、精神混惑不清晰等影響駕駛
    之中度中毒症狀、前揭研究報告說明行為人飲酒後其呼氣中
    酒精濃度如已達於每公升０．八五毫克，其肇事率為一般未
    飲酒者之五十倍及被告駕車行經臺北市○○區○○路五三二
    號前，與甲○○所駕駛之車號ＢＢ─九四二０號自用小客車
    發生擦撞而肇事等情，認被告確於飲用酒類後，已達不能安
    全駕駛動力交通工具之狀態，被告雖以前開情詞置辯，尚難
    認為可採，本件事證明確，被告之犯行堪以認定，且以被告
    已有三次公共危險之前科，屢次不恪遵法令之智識程度、酒
    後駕車所生之犯罪危險、其顯未因前案所犯酒後駕車之公共
    危險案件之檢察官給予易科罰金執行被判處有期徒刑機會而
    確實悔悟等一切情狀，認本件如再科予被告罰金刑或得以易
    科罰金之拘役刑、六月以下有期徒刑，並未能對被告產生懲
    儆及對其有發生教化之功能，是公訴人於本件審理過程中因
    其全程到庭實行本件公訴，於論告時具體論告求處有期徒刑
    八月，要與被告之犯行相當，爰依公訴人之具體求刑對被告
    量處有期徒刑捌月等，原審綜合全案證據認被告確實不能安
    全駕駛而為論斷已詳為論述，於法尚無不合，被告上訴否認
    犯行及請求從輕量刑為無理由，應予駁回。
三、被告經合法傳喚，於審理期日無正當理由而不到庭，不待其
    陳述逕為判決。
據上論斷，應依刑事訴訟法第368條、第371條、第373條判決如
主文。
本案經檢察官劉靜婉到庭執行職務。
中　　華　　民　　國　　94　　年　　8 　　月　　9 　　日
                  交通法庭    審判長法  官  陳正雄
                                    法  官  許錦印
                                    法  官  許宗和
以上正本證明與原本無異。
不得上訴。
                                    書記官  沈秀容
中　　華　　民　　國　　94　　年　　8 　　月　　15　　日
